【裁判字號】    98,交易,279
【裁判日期】    981228
【裁判案由】    公共危險
【裁判全文】
臺灣桃園地方法院刑事判決           98年度交易字第279號
公  訴  人  臺灣桃園地方法院檢察署檢察官
被      告  甲○○
上列被告因公共危險案件，經檢察官聲請簡易判決處刑（98年度
偵字第16871 號），經本院認有刑事訴訟法第451 條之1 第4 項
但書第4 款之情形，改行通常訴訟程序，被告於本院準備程序進
行中，就被訴事實為有罪之陳述，經本院告知簡式審判程序意旨
，並聽取公訴人及被告之意見後，本院裁定依簡式審判程序審理
，並判決如下：
    主  文
甲○○服用酒類，不能安全駕駛動力交通工具而駕駛，累犯，處
有期徒刑捌月。
    事  實
一、甲○○前有多次因公共危險案件，而遭法院判刑之紀錄，最
    近一次係於民國97年間，經本院於97年9 月24日以97年度壢
    交簡字第2832號判處有期徒刑6 月確定，並於97年11月27日
    易科罰金執行完畢。詎其仍不知悔改，於98年7 月21日晚上
    10時許，在桃園縣龍潭鄉○○路上某小吃店，飲用啤酒後，
    已達不能安全駕駛動力交通工具之程度，竟仍於同日晚間11
    時許，駕駛動力交通工具車牌號碼為CR-4611 號之自用小客
    車，離開上處，欲返回其住處。嗣於同日晚上11時許，行經
    桃園縣龍潭鄉○○路與北龍口時為警攔查，進而對之實施酒
    測，測得其呼氣所含酒精成分為每公升0 ‧83毫克，因而查
    知上情。
二、案經桃園縣政府警察局龍潭分局報告臺灣桃園地方法院檢察
    署檢察官偵查後聲請以簡易判決處刑。
    理  由
一、按檢察官聲請以簡易判決處刑之案件，經法院認為有刑事訴
    訟法第451 條之1 第4 項但書之情形者，應適用通常程序審
    判之，同法第452 條定有明文，經查，本件被告甲○○被訴
    公共危險一案，本院認檢察官之聲請有刑事訴訟法第451 條
    之1 第4 項但書第4 款所定之事由，不得以簡易判決處刑，
    爰依刑事訴訟法第452 條之規定，改用通常程序審判之。又
    按本件被告所犯係死刑、無期徒刑或最輕本刑為三年以上有
    期徒刑以外之罪，亦非屬臺灣高等法院管轄第一審之案件，
    其於準備程序中就被訴事實為有罪之陳述，經本院告知簡式
    審判程序之旨，並聽取當事人意見後，經本院依刑事訴訟法
    第273 條之1 第1 項規定裁定進行簡式審判程序，合先敘明
    。
二、訊之被告甲○○對於上開犯罪事實，坦承不諱，並有酒精濃
    度檢測測試單1 紙，顯示其顯示其呼氣所含酒精成分為每公
    升0 ‧83毫克情形附卷可按。且依警員於98年7 月21日晚間
    11時08分所製作之刑法第185 條之3 案件觀察紀錄表所載：
    被告夜間駕駛，未依規定使用燈光，駕駛行為明顯異常，且
    命被告作平衡動作，被告腳步不穩，被告於查獲、測試、詢
    問過程，有多語之情事，且被告有眼部潮紅、酒氣濃厚、行
    動遲緩及注意力無法集中之跡象，是顯然無法安全駕駛（詳
    見偵查卷第17頁）。又依卷附檢測時間為同日晚上11時40分
    之桃園縣政府警察局汽車駕駛人酒後生理協調平衡檢測紀錄
    卡所記載，被告於檢測時就檢測內容有檢測結果不合格之情
    形，認定為不能安全駕駛（附於偵查卷第16頁）。而依交通
    部運輸研究所90年9 月24日運安字第900005854 號函所載呼
    氣中酒精濃度每公升含量為0 ．25毫克，即相當於血液中酒
    精濃度（ＢＡＣ）百分之0 ．05，且依該函所附該所79年「
    駕駛人行為反應之研究─酒醉駕車對駕駛行為之分析研究」
    指出：ＢＡＣ達百分之0 ．03至百分之0 ．05時，對駕駛
    能力之影響為：多數駕駛人心境逐漸變幻不定，視覺與反應
    靈敏性減弱，對速度及距離的判斷力差。對心理行為之影響
    為：觀察力逐漸欠缺，心情漸趨輕鬆，自信心增加，多話，
    精神狀態處於陶醉感。ＢＡＣ到達百分之0 ．05至百分之
    0 ．08時，對駕駛能力之影響為：反應遲鈍，駕駛能力受損
    ，遲而不決或決而不行。對心理行為之影響為：情緒鬆弛，
    感情與行為趨向誇張，肌肉不協調，精神處於興奮狀態。
    ＢＡＣ到達百分之0 ．08至百分之0 ．15時，對駕駛能力之
    影響為：判斷力嚴重受到影響，體能與精神協調受損，駕駛
    之體能困難增加。對心理行為之影響為：產生情緒異常現象
    ，步伐不平穩，言語不清，反應惡劣，記憶及判斷力受損，
    精神處於錯亂狀態。超過百分之0 ．15時，對駕駛能力之
    影響為：視線搖晃，駕駛已進入恍惚狀態，判斷及理解遭到
    扭曲，駕駛不穩定。對心理行為之影響為：意識不明，嘔吐
    ，站、走及講話困難，責任感喪失，精神處於麻痺狀態。
    超過百分之0 ．5 時，對駕駛人能力之影響為：無法開車。
    對心理行為之影響為：爛醉如泥，失去知覺可能致死，精神
    處於昏睡狀態。被告於本件所測得之呼氣所含酒精成分為每
    公升0 ．59毫克，相當於血液中酒精濃度（ＢＡＣ）百分之
    0 ．118 ，依上開說明，其判斷能力、駕駛之體能等均困難
    增加，駕駛能力受到嚴重之影響。參酌案發時被告駕駛過程
    ，有前述顯然無法正常操控之情形，查獲、測試或訊問過程
    ，被告復有多話等情事，及被告經生理協調平衡檢測經認定
    為不能安全駕駛之情形，益見被告當時確已達於不能安全駕
    駛動力交通工具程度，而仍駕車。綜上所述，本件事證已經
    明確，被告上揭犯行足可認定，應依法論科。
三、是核被告所為，係犯刑法第185 條之3 之服用酒類不能安全
    駕駛動力交通工具而駕駛罪。被告有如事實欄所載有期徒刑
    執行完畢之紀錄，其於有期徒刑執行完畢後，5 年內故意再
    犯本件有期徒刑以上之罪，為累犯，應依刑法第47條第1 項
    規定加重其刑。爰審酌被告前已有多次公共危險前科紀錄，
    仍不知惕勵，而再服用酒類後，於不能安全駕駛之情形下，
    仍貿然駕駛車輛上路，危及道路交通安全，且乏尊重其他用
    路人生命、財產安全之觀念，所為非是，及被告被查獲後，
    經測得之呼氣所含酒精成分達每公升0 ‧83毫克之犯罪情節
    ，被告之智識程度、犯罪所生危害，惟念其犯後為前開自白
    ，態度尚佳及檢察官具體求處有期徒刑8 月，實屬妥適等一
    切情狀，量處如主文所示之刑，以示懲儆。
據上論斷，應依刑事訴訟法第452 條、第273 條之1 第1 項、第
299 條第1 項前段，刑法第185 條之3 ，第47條第1 項，刑法施
行法第1 條之1 第1 項，判決如主文。
本案經檢察官許郁茹到庭執行職務。
中    華    民    國    98    年    12    月    28    日
                        臺灣桃園地方法院刑事第二庭
                              法  官  柯姿佐
以上正本證明與原本無異
如不服本判決應於判決書送達之翌日起10日內，向本院提出上訴
狀（應附繕本）。
                              書記官  王明玉
中    華    民    國    98    年    12    月    29    日
附錄論罪科刑依據之法條：
中華民國刑法第185條之3
服用毒品、麻醉藥品、酒類或其他相類之物，不能安全駕駛動力
交通工具而駕駛者，處1 年以下有期徒刑、拘役或科或併科15萬
元以下罰金。


司法院資訊處製作；財團法人民間司法改革基金會備份。
